---
title: "Probabilidades para el mundial Qatar 2022"
author: ''
date: 'Última actualización `r Sys.Date()`'
output: html_document
---

```{r setup, include=FALSE}
knitr::opts_chunk$set(echo = FALSE, message = FALSE, warning = FALSE)
```

---

```{r}
library(tidyverse)
library(reactable)
library(reactablefmtr)
load("resultados.Rda")
names(prob_grupos) <- c("País","Campeón","Subcampeón","Semifinal",
                        "Cuartos","Octavos", "1ro Grupo", "2do Grupo",
                        "3ro Grupo", "4to Grupo")
prob_grupos$Pos <- c(1:32)
prob_grupos <- prob_grupos %>% select("Pos","País","Campeón","Subcampeón","Semifinal",
                        "Cuartos","Octavos", "1ro Grupo", "2do Grupo",
                        "3ro Grupo", "4to Grupo")
prob_grupos[,3:11] <- round(prob_grupos[,3:11]*100,2)

make_color_pal <- function(colors, bias = 1) {
  get_color <- colorRamp(colors, bias = bias)
  function(x) rgb(get_color(x), maxColorValue = 255)
}

good_color <- make_color_pal(c("#ffffff", "#f2fbd2", "#c9ecb4", "#93d3ab", "#35b0ab"), bias = 2)

prob_grupos <- prob_grupos %>%
 mutate(
 img = case_when(
 País == "Brasil" ~
 "https://flagcdn.com/w2560/br.png",
 País == "Argentina" ~
 "https://flagcdn.com/w2560/ar.png",
 País == "Francia" ~
 "https://flagcdn.com/w2560/fr.png",
 País == "España" ~
 "https://flagcdn.com/w2560/es.png",
 País == "Bélgica" ~
 "https://flagcdn.com/w2560/be.png",
 País == "Inglaterra" ~
 "https://flagcdn.com/w2560/gb-eng.png",
 País == "Holanda" ~
 "https://flagcdn.com/w2560/nl.png",
 País == "Alemania" ~
 "https://flagcdn.com/w2560/de.png",
 País == "Portugal" ~
 "https://flagcdn.com/w2560/pt.png",
 País == "Dinamarca" ~
 "https://flagcdn.com/w2560/dk.png",
 País == "Uruguay" ~
 "https://flagcdn.com/w2560/uy.png",
 País == "Estados Unidos" ~
 "https://flagcdn.com/w2560/us.png",
 País == "Irán" ~
 "https://flagcdn.com/w2560/ir.png",
 País == "Corea del Sur" ~
 "https://flagcdn.com/w2560/kr.png",
 País == "Suiza" ~
 "https://flagcdn.com/w2560/ch.png",
 País == "Croacia" ~
 "https://flagcdn.com/w2560/hr.png",
 País == "México" ~
 "https://flagcdn.com/w2560/mx.png",
 País == "Ecuador" ~
 "https://flagcdn.com/w2560/ec.png",
 País == "Japón" ~
 "https://flagcdn.com/w2560/jp.png",
 País == "Polonia" ~
 "https://flagcdn.com/w2560/pl.png",
 País == "Serbia" ~
 "https://flagcdn.com/w2560/rs.png",
 País == "Gales" ~
 "https://flagcdn.com/w2560/gb-wls.png",
 País == "Marruecos" ~
 "https://flagcdn.com/w2560/ma.png",
 País == "Senegal" ~
 "https://flagcdn.com/w2560/sn.png",
 País == "Australia" ~
 "https://flagcdn.com/w2560/au.png",
 País == "Canadá" ~
 "https://flagcdn.com/w2560/ca.png",
 País == "Túnez" ~
 "https://flagcdn.com/w2560/tn.png",
 País == "Qatar" ~
 "https://flagcdn.com/w2560/qa.png",
 País == "Costa Rica" ~
 "https://flagcdn.com/w2560/cr.png",
 País == "Arabia Saudita" ~
 "https://flagcdn.com/w2560/sa.png",
 País == "Camerún" ~
 "https://flagcdn.com/w2560/cm.png",
 País == "Ghana" ~
 "https://flagcdn.com/w2560/gh.png",
 TRUE ~ "NA"))

grupos <- prob_grupos %>% select("img","País","1ro Grupo", "2do Grupo",
                        "3ro Grupo", "4to Grupo")

prob_grupos <- prob_grupos %>%
  mutate(Grupos = `3ro Grupo` + `4to Grupo`) %>% 
  select("Pos","img","País","Campeón","Subcampeón","Semifinal",
                        "Cuartos","Octavos", "Grupos")

xmin <- min(prob_grupos[,4:9])
xmax <- max(prob_grupos[,4:9])

```

Cálculo de probabilidades realizado con fines didáctico para el curso de Estadística a cargo de Esteban Rodríguez, en la Facultad de Ciencias Económicas, UBA.

[Link al material de la clase](https://esterodr.github.io/Clases/Mundial.html)

---

### ¿Cómo puede salir cada equipo?

En la siguiente tabla, cada celda indica la probabilidad de que esa sea la última instancia que alcance el equipo. Por ejemplo, la columna "Grupos" indica la probabilidad de quedar eliminado en la fase de grupos, la columna "Octavos" indica la probabilidad de llegar a Octavos de Final y quedar eliminado ahí, etc.

```{r}

prob_grupos %>% 
  reactable(
    # ALL one page option (no scrolling or page swapping)
    pagination = FALSE,
    # compact for an overall smaller table width wise
    compact = TRUE,
    # borderless - TRUE or FALSE
    borderless = FALSE,
    # Stripes - TRUE or FALSE
    striped = FALSE,
    # fullWidth - either fit to width or not
    fullWidth = FALSE,
    # apply defaults
    # 100 px and align to center of column
    defaultColDef = colDef(
      align = "center",
      minWidth = 100
    ),
    
    # Add theme for the top border
    theme = reactableTheme(
      headerStyle = list(
        "&:hover[aria-sort]" = list(background = "hsl(0, 0%, 96%)"),
        "&[aria-sort='ascending'], &[aria-sort='descending']" =
          list(background = "hsl(0, 0%, 96%)"),
        borderColor = "#555"
      )),
    
    # This part allows us to apply specific things to each column
    columns = list(
      img = colDef(cell = embed_img(height = 20, width = 30),
                   name=""),
      Campeón = colDef(
        name = "Campeón",
        style = function(value) {
          value
          normalized <- (value - xmin) / (xmax - xmin)
          color <- good_color(normalized)
          list(background = color)
        }
      ),
      Subcampeón = colDef(
        name = "Subcampeón",
        style = function(value) {
          value
          normalized <- (value - xmin) / (xmax - xmin)
          color <- good_color(normalized)
          list(background = color)
        }
      ),
      Semifinal = colDef(
        name = "Semifinal",
        style = function(value) {
          value
          normalized <- (value - xmin) / (xmax - xmin)
          color <- good_color(normalized)
          list(background = color)
        }
      ),
      Cuartos = colDef(
        name = "Cuartos",
        style = function(value) {
          value
          normalized <- (value - xmin) / (xmax - xmin)
          color <- good_color(normalized)
          list(background = color)
        }
      ),
      Octavos = colDef(
        name = "Octavos",
        style = function(value) {
          value
          normalized <- (value - xmin) / (xmax - xmin)
          color <- good_color(normalized)
          list(background = color)
        }
      ),
      Grupos = colDef(
        name = "Grupos",
        style = function(value) {
          value
          normalized <- (value - xmin) / (xmax - xmin)
          color <- good_color(normalized)
          list(background = color)
        }
      )
      )
    )
```

### Evolución de la probabilidad de salir campeón por fecha

```{r}
load("evolucion.Rda")

df |> mutate(Posición=-1*Posición) |> 
  ggplot(aes(x=Fecha,y=Posición,color=id)) +
  geom_line(size=1) +
  geom_point(aes(fill=id),shape=21,size=2,color="black") +
  scale_y_continuous(breaks = unique(-1*df$Posición),
                     labels = df$id[df$Fecha==min(df$Fecha)],
                     sec.axis = sec_axis(~ . * 1,breaks = unique(-1*df$Posición),
                                         labels = df$id[df$Fecha==max(df$Fecha)])) +
  scale_x_continuous(breaks = unique(df$Fecha), 
                     labels = c("Inicial","Fecha 1","Fecha 2", "Actual")) +
  labs(x="",y="") +
  theme(legend.position = "null",
        panel.background = element_blank(),
        axis.ticks = element_blank())
```

```{r}
load("evolucion2.Rda")

df |> ggplot(aes(x=Fecha,y=P1,color=id)) +
  geom_line(size=1) +
  geom_point(aes(fill=id),shape=21,size=2,color="black") +
  geom_text(data = df |> filter(id=="Brasil"), 
            aes(x=Fecha,y=P1+0.01,label=paste0(round(P1,2)*100,"%"))) +
  geom_text(data = df |> filter(id=="Argentina"), 
            aes(x=Fecha,y=P1+0.01,label=paste0(round(P1,2)*100,"%"))) +
  scale_y_continuous(breaks = df$P1[df$Fecha==min(df$Fecha)&df$P1>0.03],
                     labels = df$id[df$Fecha==min(df$Fecha)&df$P1>0.03],
                     sec.axis = sec_axis(~ . * 1,
                                         breaks = df$P1[df$Fecha==max(df$Fecha)&df$P1>0.03],
                                         labels = df$id[df$Fecha==max(df$Fecha)&df$P1>0.03])) +
  scale_x_continuous(breaks = unique(df$Fecha), 
                     labels = c("Inicial","Fecha 1","Fecha 2", "Actual")) +
  labs(x="",y="") +
  theme(legend.position = "null",
        panel.background = element_blank(),
        axis.ticks = element_blank())
```

---


### Posiciones en cada grupo


#### Grupo A

```{r}
grupos %>% filter(País %in% c("Qatar","Ecuador","Senegal","Holanda")) %>% 
  arrange(desc("1ro Grupo")) %>% 
  reactable(
    # ALL one page option (no scrolling or page swapping)
    pagination = FALSE,
    # compact for an overall smaller table width wise
    compact = TRUE,
    # borderless - TRUE or FALSE
    borderless = FALSE,
    # Stripes - TRUE or FALSE
    striped = FALSE,
    # fullWidth - either fit to width or not
    fullWidth = FALSE,
    # apply defaults
    # 100 px and align to center of column
    defaultColDef = colDef(
      align = "center",
      minWidth = 100
    ),
    
    # Add theme for the top border
    theme = reactableTheme(
      headerStyle = list(
        "&:hover[aria-sort]" = list(background = "hsl(0, 0%, 96%)"),
        "&[aria-sort='ascending'], &[aria-sort='descending']" =
          list(background = "hsl(0, 0%, 96%)"),
        borderColor = "#555"
      )),
    
    # This part allows us to apply specific things to each column
    columns = list(
      img = colDef(cell = embed_img(height = 20, width = 30),
                   name=""),
      `1ro Grupo` = colDef(
        name = "1ro Grupo",
        style = function(value) {
          value
          normalized <- (value - xmin) / (xmax - xmin)
          normalized[normalized<0] <- 0
          color <- good_color(normalized)
          list(background = color)
        }
      ),
      `2do Grupo` = colDef(
        name = "2do Grupo",
        style = function(value) {
          value
          normalized <- (value - xmin) / (xmax - xmin)
          color <- good_color(normalized)
          list(background = color)
        }
      ),
      `3ro Grupo` = colDef(
        name = "3ro Grupo",
        style = function(value) {
          value
          normalized <- (value - xmin) / (xmax - xmin)
          color <- good_color(normalized)
          list(background = color)
        }
      ),
      `4to Grupo` = colDef(
        name = "4to Grupo",
        style = function(value) {
          value
          normalized <- (value - xmin) / (xmax - xmin)
          color <- good_color(normalized)
          list(background = color)
        }
      )
      )
    )
```


#### Grupo B

```{r}
grupos %>% filter(País %in% c("Inglaterra","Irán","Estados Unidos","Gales")) %>% 
  arrange(desc("1ro Grupo")) %>% 
  reactable(
    # ALL one page option (no scrolling or page swapping)
    pagination = FALSE,
    # compact for an overall smaller table width wise
    compact = TRUE,
    # borderless - TRUE or FALSE
    borderless = FALSE,
    # Stripes - TRUE or FALSE
    striped = FALSE,
    # fullWidth - either fit to width or not
    fullWidth = FALSE,
    # apply defaults
    # 100 px and align to center of column
    defaultColDef = colDef(
      align = "center",
      minWidth = 100
    ),
    
    # Add theme for the top border
    theme = reactableTheme(
      headerStyle = list(
        "&:hover[aria-sort]" = list(background = "hsl(0, 0%, 96%)"),
        "&[aria-sort='ascending'], &[aria-sort='descending']" =
          list(background = "hsl(0, 0%, 96%)"),
        borderColor = "#555"
      )),
    
    # This part allows us to apply specific things to each column
    columns = list(
      img = colDef(cell = embed_img(height = 20, width = 30),
                   name=""),
      `1ro Grupo` = colDef(
        name = "1ro Grupo",
        style = function(value) {
          value
          normalized <- (value - xmin) / (xmax - xmin)
          color <- good_color(normalized)
          list(background = color)
        }
      ),
      `2do Grupo` = colDef(
        name = "2do Grupo",
        style = function(value) {
          value
          normalized <- (value - xmin) / (xmax - xmin)
          color <- good_color(normalized)
          list(background = color)
        }
      ),
      `3ro Grupo` = colDef(
        name = "3ro Grupo",
        style = function(value) {
          value
          normalized <- (value - xmin) / (xmax - xmin)
          color <- good_color(normalized)
          list(background = color)
        }
      ),
      `4to Grupo` = colDef(
        name = "4to Grupo",
        style = function(value) {
          value
          normalized <- (value - xmin) / (xmax - xmin)
          color <- good_color(normalized)
          list(background = color)
        }
      )
      )
    )
```

#### Grupo C

```{r}
grupos %>% filter(País %in% c("Argentina","Arabia Saudita","México","Polonia")) %>% 
  arrange(desc("1ro Grupo")) %>% 
  reactable(
    # ALL one page option (no scrolling or page swapping)
    pagination = FALSE,
    # compact for an overall smaller table width wise
    compact = TRUE,
    # borderless - TRUE or FALSE
    borderless = FALSE,
    # Stripes - TRUE or FALSE
    striped = FALSE,
    # fullWidth - either fit to width or not
    fullWidth = FALSE,
    # apply defaults
    # 100 px and align to center of column
    defaultColDef = colDef(
      align = "center",
      minWidth = 100
    ),
    
    # Add theme for the top border
    theme = reactableTheme(
      headerStyle = list(
        "&:hover[aria-sort]" = list(background = "hsl(0, 0%, 96%)"),
        "&[aria-sort='ascending'], &[aria-sort='descending']" =
          list(background = "hsl(0, 0%, 96%)"),
        borderColor = "#555"
      )),
    
    # This part allows us to apply specific things to each column
    columns = list(
      img = colDef(cell = embed_img(height = 20, width = 30),
                   name=""),
      `1ro Grupo` = colDef(
        name = "1ro Grupo",
        style = function(value) {
          value
          normalized <- (value - xmin) / (xmax - xmin)
          color <- good_color(normalized)
          list(background = color)
        }
      ),
      `2do Grupo` = colDef(
        name = "2do Grupo",
        style = function(value) {
          value
          normalized <- (value - xmin) / (xmax - xmin)
          color <- good_color(normalized)
          list(background = color)
        }
      ),
      `3ro Grupo` = colDef(
        name = "3ro Grupo",
        style = function(value) {
          value
          normalized <- (value - xmin) / (xmax - xmin)
          color <- good_color(normalized)
          list(background = color)
        }
      ),
      `4to Grupo` = colDef(
        name = "4to Grupo",
        style = function(value) {
          value
          normalized <- (value - xmin) / (xmax - xmin)
          color <- good_color(normalized)
          list(background = color)
        }
      )
      )
    )
```

#### Grupo D

```{r}
grupos %>% filter(País %in% c("Francia","Australia","Dinamarca","Túnez")) %>% 
  arrange(desc("1ro Grupo")) %>% 
  reactable(
    # ALL one page option (no scrolling or page swapping)
    pagination = FALSE,
    # compact for an overall smaller table width wise
    compact = TRUE,
    # borderless - TRUE or FALSE
    borderless = FALSE,
    # Stripes - TRUE or FALSE
    striped = FALSE,
    # fullWidth - either fit to width or not
    fullWidth = FALSE,
    # apply defaults
    # 100 px and align to center of column
    defaultColDef = colDef(
      align = "center",
      minWidth = 100
    ),
    
    # Add theme for the top border
    theme = reactableTheme(
      headerStyle = list(
        "&:hover[aria-sort]" = list(background = "hsl(0, 0%, 96%)"),
        "&[aria-sort='ascending'], &[aria-sort='descending']" =
          list(background = "hsl(0, 0%, 96%)"),
        borderColor = "#555"
      )),
    
    # This part allows us to apply specific things to each column
    columns = list(
      img = colDef(cell = embed_img(height = 20, width = 30),
                   name=""),
      `1ro Grupo` = colDef(
        name = "1ro Grupo",
        style = function(value) {
          value
          normalized <- (value - xmin) / (xmax - xmin)
          color <- good_color(normalized)
          list(background = color)
        }
      ),
      `2do Grupo` = colDef(
        name = "2do Grupo",
        style = function(value) {
          value
          normalized <- (value - xmin) / (xmax - xmin)
          color <- good_color(normalized)
          list(background = color)
        }
      ),
      `3ro Grupo` = colDef(
        name = "3ro Grupo",
        style = function(value) {
          value
          normalized <- (value - xmin) / (xmax - xmin)
          color <- good_color(normalized)
          list(background = color)
        }
      ),
      `4to Grupo` = colDef(
        name = "4to Grupo",
        style = function(value) {
          value
          normalized <- (value - xmin) / (xmax - xmin)
          color <- good_color(normalized)
          list(background = color)
        }
      )
      )
    )
```

#### Grupo E

```{r}
grupos %>% filter(País %in% c("España","Costa Rica","Alemania","Japón")) %>% 
  arrange(desc("1ro Grupo")) %>% 
  reactable(
    # ALL one page option (no scrolling or page swapping)
    pagination = FALSE,
    # compact for an overall smaller table width wise
    compact = TRUE,
    # borderless - TRUE or FALSE
    borderless = FALSE,
    # Stripes - TRUE or FALSE
    striped = FALSE,
    # fullWidth - either fit to width or not
    fullWidth = FALSE,
    # apply defaults
    # 100 px and align to center of column
    defaultColDef = colDef(
      align = "center",
      minWidth = 100
    ),
    
    # Add theme for the top border
    theme = reactableTheme(
      headerStyle = list(
        "&:hover[aria-sort]" = list(background = "hsl(0, 0%, 96%)"),
        "&[aria-sort='ascending'], &[aria-sort='descending']" =
          list(background = "hsl(0, 0%, 96%)"),
        borderColor = "#555"
      )),
    
    # This part allows us to apply specific things to each column
    columns = list(
      img = colDef(cell = embed_img(height = 20, width = 30),
                   name=""),
      `1ro Grupo` = colDef(
        name = "1ro Grupo",
        style = function(value) {
          value
          normalized <- (value - xmin) / (xmax - xmin)
          color <- good_color(normalized)
          list(background = color)
        }
      ),
      `2do Grupo` = colDef(
        name = "2do Grupo",
        style = function(value) {
          value
          normalized <- (value - xmin) / (xmax - xmin)
          color <- good_color(normalized)
          list(background = color)
        }
      ),
      `3ro Grupo` = colDef(
        name = "3ro Grupo",
        style = function(value) {
          value
          normalized <- (value - xmin) / (xmax - xmin)
          color <- good_color(normalized)
          list(background = color)
        }
      ),
      `4to Grupo` = colDef(
        name = "4to Grupo",
        style = function(value) {
          value
          normalized <- (value - xmin) / (xmax - xmin)
          color <- good_color(normalized)
          list(background = color)
        }
      )
      )
    )
```

#### Grupo F

```{r}
grupos %>% filter(País %in% c("Bélgica","Canadá","Marruecos","Croacia")) %>% 
  arrange(desc("1ro Grupo")) %>% 
  reactable(
    # ALL one page option (no scrolling or page swapping)
    pagination = FALSE,
    # compact for an overall smaller table width wise
    compact = TRUE,
    # borderless - TRUE or FALSE
    borderless = FALSE,
    # Stripes - TRUE or FALSE
    striped = FALSE,
    # fullWidth - either fit to width or not
    fullWidth = FALSE,
    # apply defaults
    # 100 px and align to center of column
    defaultColDef = colDef(
      align = "center",
      minWidth = 100
    ),
    
    # Add theme for the top border
    theme = reactableTheme(
      headerStyle = list(
        "&:hover[aria-sort]" = list(background = "hsl(0, 0%, 96%)"),
        "&[aria-sort='ascending'], &[aria-sort='descending']" =
          list(background = "hsl(0, 0%, 96%)"),
        borderColor = "#555"
      )),
    
    # This part allows us to apply specific things to each column
    columns = list(
      img = colDef(cell = embed_img(height = 20, width = 30),
                   name=""),
      `1ro Grupo` = colDef(
        name = "1ro Grupo",
        style = function(value) {
          value
          normalized <- (value - xmin) / (xmax - xmin)
          color <- good_color(normalized)
          list(background = color)
        }
      ),
      `2do Grupo` = colDef(
        name = "2do Grupo",
        style = function(value) {
          value
          normalized <- (value - xmin) / (xmax - xmin)
          color <- good_color(normalized)
          list(background = color)
        }
      ),
      `3ro Grupo` = colDef(
        name = "3ro Grupo",
        style = function(value) {
          value
          normalized <- (value - xmin) / (xmax - xmin)
          color <- good_color(normalized)
          list(background = color)
        }
      ),
      `4to Grupo` = colDef(
        name = "4to Grupo",
        style = function(value) {
          value
          normalized <- (value - xmin) / (xmax - xmin)
          color <- good_color(normalized)
          list(background = color)
        }
      )
      )
    )
```

#### Grupo G

```{r}
grupos %>% filter(País %in% c("Brasil","Serbia","Suiza","Camerún")) %>% 
  arrange(desc("1ro Grupo")) %>% 
  reactable(
    # ALL one page option (no scrolling or page swapping)
    pagination = FALSE,
    # compact for an overall smaller table width wise
    compact = TRUE,
    # borderless - TRUE or FALSE
    borderless = FALSE,
    # Stripes - TRUE or FALSE
    striped = FALSE,
    # fullWidth - either fit to width or not
    fullWidth = FALSE,
    # apply defaults
    # 100 px and align to center of column
    defaultColDef = colDef(
      align = "center",
      minWidth = 100
    ),
    
    # Add theme for the top border
    theme = reactableTheme(
      headerStyle = list(
        "&:hover[aria-sort]" = list(background = "hsl(0, 0%, 96%)"),
        "&[aria-sort='ascending'], &[aria-sort='descending']" =
          list(background = "hsl(0, 0%, 96%)"),
        borderColor = "#555"
      )),
    
    # This part allows us to apply specific things to each column
    columns = list(
      img = colDef(cell = embed_img(height = 20, width = 30),
                   name=""),
      `1ro Grupo` = colDef(
        name = "1ro Grupo",
        style = function(value) {
          value
          normalized <- (value - xmin) / (xmax - xmin)
          color <- good_color(normalized)
          list(background = color)
        }
      ),
      `2do Grupo` = colDef(
        name = "2do Grupo",
        style = function(value) {
          value
          normalized <- (value - xmin) / (xmax - xmin)
          color <- good_color(normalized)
          list(background = color)
        }
      ),
      `3ro Grupo` = colDef(
        name = "3ro Grupo",
        style = function(value) {
          value
          normalized <- (value - xmin) / (xmax - xmin)
          color <- good_color(normalized)
          list(background = color)
        }
      ),
      `4to Grupo` = colDef(
        name = "4to Grupo",
        style = function(value) {
          value
          normalized <- (value - xmin) / (xmax - xmin)
          color <- good_color(normalized)
          list(background = color)
        }
      )
      )
    )
```

#### Grupo H

```{r}
grupos %>% filter(País %in% c("Portugal","Ghana","Uruguay","Corea del Sur")) %>% 
  arrange(desc("1ro Grupo")) %>% 
  reactable(
    # ALL one page option (no scrolling or page swapping)
    pagination = FALSE,
    # compact for an overall smaller table width wise
    compact = TRUE,
    # borderless - TRUE or FALSE
    borderless = FALSE,
    # Stripes - TRUE or FALSE
    striped = FALSE,
    # fullWidth - either fit to width or not
    fullWidth = FALSE,
    # apply defaults
    # 100 px and align to center of column
    defaultColDef = colDef(
      align = "center",
      minWidth = 100
    ),
    
    # Add theme for the top border
    theme = reactableTheme(
      headerStyle = list(
        "&:hover[aria-sort]" = list(background = "hsl(0, 0%, 96%)"),
        "&[aria-sort='ascending'], &[aria-sort='descending']" =
          list(background = "hsl(0, 0%, 96%)"),
        borderColor = "#555"
      )),
    
    # This part allows us to apply specific things to each column
    columns = list(
      img = colDef(cell = embed_img(height = 20, width = 30),
                   name=""),
      `1ro Grupo` = colDef(
        name = "1ro Grupo",
        style = function(value) {
          value
          normalized <- (value - xmin) / (xmax - xmin)
          color <- good_color(normalized)
          list(background = color)
        }
      ),
      `2do Grupo` = colDef(
        name = "2do Grupo",
        style = function(value) {
          value
          normalized <- (value - xmin) / (xmax - xmin)
          color <- good_color(normalized)
          list(background = color)
        }
      ),
      `3ro Grupo` = colDef(
        name = "3ro Grupo",
        style = function(value) {
          value
          normalized <- (value - xmin) / (xmax - xmin)
          color <- good_color(normalized)
          list(background = color)
        }
      ),
      `4to Grupo` = colDef(
        name = "4to Grupo",
        style = function(value) {
          value
          normalized <- (value - xmin) / (xmax - xmin)
          color <- good_color(normalized)
          list(background = color)
        }
      )
      )
    )
```