---
title: "Simulación Mundial 2026 - Probabilidades"
author: ""
date: "`r Sys.Date()` Se actualizará después de cada partido"
output: html_document
---



```{r setup, include=FALSE}
knitr::opts_chunk$set(echo = FALSE, message = FALSE, warning = FALSE)
library(tidyverse)
library(reactable)
library(reactablefmtr)

# Cargamos los datos guardados
load("resultados_simulacion_mundial.RData")

# Definir las columnas que componen la Fase Final
cols_fase_final <- c("Campeón", "Subcampeón", "Tercero", "Cuarto", 
                     "Cuartos de Final", "Octavos de Final", "16avos de Final")

# Preparar tabla maestra con la nueva columna calculada
tabla_maestra <- probs_instancia %>%
  mutate(`Eliminado en Grupos` = 1 - rowSums(select(., all_of(cols_fase_final)))) %>%
  left_join(probs_grupo, by = "Equipo") %>%
  mutate(
    img = case_when(
      Equipo == "Alemania" ~ "https://flagcdn.com/w40/de.png",
      Equipo == "Arabia Saudita" ~ "https://flagcdn.com/w40/sa.png",
      Equipo == "Argelia" ~ "https://flagcdn.com/w40/dz.png",
      Equipo == "Argentina" ~ "https://flagcdn.com/w40/ar.png",
      Equipo == "Australia" ~ "https://flagcdn.com/w40/au.png",
      Equipo == "Austria" ~ "https://flagcdn.com/w40/at.png",
      Equipo == "Bosnia y Herzegovina" ~ "https://flagcdn.com/w40/ba.png",
      Equipo == "Brasil" ~ "https://flagcdn.com/w40/br.png",
      Equipo == "Bélgica" ~ "https://flagcdn.com/w40/be.png",
      Equipo == "Cabo Verde" ~ "https://flagcdn.com/w40/cv.png",
      Equipo == "Canadá" ~ "https://flagcdn.com/w40/ca.png",
      Equipo == "Catar" ~ "https://flagcdn.com/w40/qa.png",
      Equipo == "Chequia" ~ "https://flagcdn.com/w40/cz.png",
      Equipo == "Colombia" ~ "https://flagcdn.com/w40/co.png",
      Equipo == "Corea del Sur" ~ "https://flagcdn.com/w40/kr.png",
      Equipo == "Costa de Marfil" ~ "https://flagcdn.com/w40/ci.png",
      Equipo == "Croacia" ~ "https://flagcdn.com/w40/hr.png",
      Equipo == "Curazao" ~ "https://flagcdn.com/w40/cw.png",
      Equipo == "Ecuador" ~ "https://flagcdn.com/w40/ec.png",
      Equipo == "Egipto" ~ "https://flagcdn.com/w40/eg.png",
      Equipo == "Escocia" ~ "https://flagcdn.com/w40/gb-sct.png",
      Equipo == "España" ~ "https://flagcdn.com/w40/es.png",
      Equipo == "Estados Unidos" ~ "https://flagcdn.com/w40/us.png",
      Equipo == "Francia" ~ "https://flagcdn.com/w40/fr.png",
      Equipo == "Ghana" ~ "https://flagcdn.com/w40/gh.png",
      Equipo == "Haití" ~ "https://flagcdn.com/w40/ht.png",
      Equipo == "Inglaterra" ~ "https://flagcdn.com/w40/gb-eng.png",
      Equipo == "Irak" ~ "https://flagcdn.com/w40/iq.png",
      Equipo == "Irán" ~ "https://flagcdn.com/w40/ir.png",
      Equipo == "Japón" ~ "https://flagcdn.com/w40/jp.png",
      Equipo == "Jordania" ~ "https://flagcdn.com/w40/jo.png",
      Equipo == "Marruecos" ~ "https://flagcdn.com/w40/ma.png",
      Equipo == "México" ~ "https://flagcdn.com/w40/mx.png",
      Equipo == "Noruega" ~ "https://flagcdn.com/w40/no.png",
      Equipo == "Nueva Zelanda" ~ "https://flagcdn.com/w40/nz.png",
      Equipo == "Panamá" ~ "https://flagcdn.com/w40/pa.png",
      Equipo == "Paraguay" ~ "https://flagcdn.com/w40/py.png",
      Equipo == "Países Bajos" ~ "https://flagcdn.com/w40/nl.png",
      Equipo == "Portugal" ~ "https://flagcdn.com/w40/pt.png",
      Equipo == "RD Congo" ~ "https://flagcdn.com/w40/cd.png",
      Equipo == "Senegal" ~ "https://flagcdn.com/w40/sn.png",
      Equipo == "Sudáfrica" ~ "https://flagcdn.com/w40/za.png",
      Equipo == "Suecia" ~ "https://flagcdn.com/w40/se.png",
      Equipo == "Suiza" ~ "https://flagcdn.com/w40/ch.png",
      Equipo == "Turquía" ~ "https://flagcdn.com/w40/tr.png",
      Equipo == "Túnez" ~ "https://flagcdn.com/w40/tn.png",
      Equipo == "Uruguay" ~ "https://flagcdn.com/w40/uy.png",
      Equipo == "Uzbekistán" ~ "https://flagcdn.com/w40/uz.png",
      TRUE ~ NA_character_
    )
  ) %>%
  select(
    img, Equipo, 
    all_of(cols_fase_final), `Eliminado en Grupos`,
    `1° Lugar`, `2° Lugar`, `3° Lugar`, `4° Lugar`
  ) %>%
  arrange(desc(Campeón))

# --- NUEVO: Procesamiento de probabilidades de la Fase de Grupos ---
# Nos aseguramos de tomar solo los primeros 72 partidos (Fase de Grupos)
partidos_fase_grupos <- partidos[1:72, ]

prob_partidos_list <- vector("list", 72)
for(i in 1:72) {
  p_col <- paste0("P", i)
  goles_A <- goles_A_matrix[, p_col]
  goles_B <- goles_B_matrix[, p_col]
  
  prob_partidos_list[[i]] <- data.frame(
    Partido = i,
    `Equipo 1` = partidos_fase_grupos$`Equipo A`[i],
    `Equipo 2` = partidos_fase_grupos$`Equipo B`[i],
    `Gana Equipo 1` = mean(goles_A > goles_B),
    `Gana Equipo 2` = mean(goles_B > goles_A),
    Empate = mean(goles_A == goles_B),
    check.names = FALSE
  )
}
tabla_fase_grupos <- do.call(rbind, prob_partidos_list) |> 
  filter(`Gana Equipo 1`<1 & `Gana Equipo 2`<1 & `Empate`<1)
# ------------------------------------------------------------------

# Función para gradiente Verde (alto) -> Rojo (bajo)
calc_color <- function(value, vector_referencia) {
  if (is.na(value) || value == 0) return("#ffffff")
  
  v_num <- as.numeric(vector_referencia)
  min_val <- min(v_num, na.rm = TRUE)
  max_val <- max(v_num, na.rm = TRUE)
  
  if (max_val == min_val) return("#ffffff")
  
  # Normalización entre 0 y 1
  pct <- (value - min_val) / (max_val - min_val)
  pct <- max(0, min(1, pct)) # Control de bordes
  
  # Tu nueva paleta con el sesgo (bias) en 2
  color_func <- colorRamp(c("#ffffff", "#f2fbd2", "#c9ecb4", "#93d3ab", "#35b0ab"), bias = 2)
  rgb_color <- color_func(pct)
  rgb(rgb_color[1], rgb_color[2], rgb_color[3], maxColorValue = 255)
}

# --- NUEVO: Función para generar tablas por grupo automáticamente ---
generar_tabla_grupo <- function(equipos_grupo) {
  tabla_maestra %>% 
    filter(Equipo %in% equipos_grupo) %>% 
    select(img, Equipo, `1° Lugar`, `2° Lugar`, `3° Lugar`, `4° Lugar`) %>% 
    arrange(desc(`1° Lugar`)) %>% 
    reactable(
      pagination = FALSE,
      compact = TRUE,
      borderless = FALSE,
      defaultColDef = colDef(
        align = "center",
        minWidth = 100,
        format = colFormat(percent = TRUE, digits = 1),
        style = function(value, index, name) {
          if (name %in% c("1° Lugar", "2° Lugar", "3° Lugar", "4° Lugar")) {
            # Escala absoluta de 0% a 100% usando tu nueva paleta
            color <- calc_color(value, c(0, 1))
            return(list(backgroundColor = color))
          }
          return(list(backgroundColor = "#ffffff"))
        }
      ),
      theme = reactableTheme(
        headerStyle = list(
          "&:hover[aria-sort]" = list(background = "hsl(0, 0%, 96%)"),
          borderColor = "#555"
        )
      ),
      columns = list(
        img = colDef(
          name = "", 
          minWidth = 50,
          style = list(backgroundColor = "#fff"),
          cell = function(value) {
            if (is.na(value)) return("") 
            htmltools::img(src = value, style = "height: 20px; width: 30px;")
          }
        ),
        Equipo = colDef(style = list(fontWeight = "bold", textAlign = "left", backgroundColor = "#fff"), minWidth = 150)
      )
    )
}
```

# Resumen de Probabilidades por Equipo

Esta tabla muestra la probabilidad de finalizar en alguno de los primeros 4 puestos, o de quedar eliminado en alguna de las instancias previas. 

```{r}
# Filtramos para mostrar solo hasta Eliminado en Grupos
tabla_resumen <- tabla_maestra %>% 
  mutate(Pos = row_number()) %>% 
  select(Pos, img, Equipo, all_of(cols_fase_final), `Eliminado en Grupos`)

reactable(
  tabla_resumen,
  pagination = FALSE,
  height = 900,
  compact = TRUE,
  bordered = TRUE,
  defaultColDef = colDef(
    format = colFormat(percent = TRUE, digits = 1),
    minWidth = 90,
    style = function(value, index, name) {
      if (name %in% c(cols_fase_final, "Eliminado en Grupos")) {
        ref_vals <- tabla_resumen[index, 4:ncol(tabla_resumen)]
        color <- calc_color(value, ref_vals)
        return(list(backgroundColor = color))
      }
      return(list(backgroundColor = "#ffffff"))
    }
  ),
  columns = list(
    Pos = colDef(
      name = "N°",
      width = 50,
      align = "center",
      style = list(fontWeight = "bold", backgroundColor = "#fff", color = "#555"),
      # Forzamos a que devuelva el valor puro para evadir el porcentaje global
      cell = function(value) value 
    ),
    img = colDef(
      name = "", 
      minWidth = 50,
      style = list(backgroundColor = "#fff"),
      cell = function(value) {
        if (is.na(value)) return("") 
        htmltools::img(src = value, style = "height: 20px; width: 30px;")
      }
    ),
    Equipo = colDef(
      sticky = "left",
      style = list(fontWeight = "bold", backgroundColor = "#fff", borderRight = "3px solid #eee"),
      minWidth = 150
    ),
    `Eliminado en Grupos` = colDef(
      style = function(value, index) {
        ref_vals <- tabla_resumen[index, 4:ncol(tabla_resumen)]
        color <- calc_color(value, ref_vals)
        list(backgroundColor = color, borderRight = "3px solid #000", fontWeight = "bold")
      }
    )
  )
)
```

---

## Evolución de las probabilidades

Evolución del ranking de probabilidades de salir campeón.

```{r fig.width=10, fig.height=14}
# Cargar datos
load("evolucion_historica.Rda")

# 1. Armamos dos dataframes auxiliares ordenados por posición inicial y final
df_ini <- df_evolucion |>
  filter(Partidos_Jugados == min(Partidos_Jugados)) |>
  arrange(Posición)

df_fin <- df_evolucion |>
  filter(Partidos_Jugados == max(Partidos_Jugados)) |>
  arrange(Posición)


# --- GRÁFICO 1: EVOLUCIÓN DE POSICIONES ---
df_evolucion |> mutate(Posición = -1 * Posición) |>
  ggplot(aes(x = Partidos_Jugados, y = Posición, color = id)) +
  geom_line(size = 1) +
  geom_point(aes(fill = id), shape = 21, size = 2, color = "black") +
  scale_y_continuous(
    # Eje izquierdo (Inicial)
    breaks = -1 * df_ini$Posición,
    labels = df_ini$id,
    # Eje derecho (Final)
    sec.axis = sec_axis(~ .,
                        breaks = -1 * df_fin$Posición,
                        labels = df_fin$id)
  ) +
  scale_x_continuous(
    breaks = unique(df_evolucion$Partidos_Jugados),
    name = "Partidos Jugados"
  ) +
  labs(x = "Partidos Jugados", y = "") +
  theme(legend.position = "none",
        panel.background = element_blank(),
        axis.ticks = element_blank())


# # --- GRÁFICO 2: EVOLUCIÓN DE PROBABILIDADES ---
# # Filtramos directamente en los dataframes auxiliares los que superan el 3%
# df_ini_p <- df_ini |> filter(P1 > 0.03)
# df_fin_p <- df_fin |> filter(P1 > 0.03)
# 
# df_evolucion |> ggplot(aes(x = Partidos_Jugados, y = P1, color = id)) +
#   geom_line(size = 1) +
#   geom_point(aes(fill = id), shape = 21, size = 2, color = "black") +
#   geom_text(data = df_evolucion |> filter(id == "Brasil"), 
#             aes(x = Partidos_Jugados, y = P1 + 0.01, label = paste0(round(P1, 2) * 100, "%"))) +
#   geom_text(data = df_evolucion |> filter(id == "Argentina"), 
#             aes(x = Partidos_Jugados, y = P1 + 0.01, label = paste0(round(P1, 2) * 100, "%"))) +
#   scale_y_continuous(
#     # Eje izquierdo (Inicial)
#     breaks = df_ini_p$P1,
#     labels = df_ini_p$id,
#     # Eje derecho (Final)
#     sec.axis = sec_axis(~ .,
#                         breaks = df_fin_p$P1,
#                         labels = df_fin_p$id)
#   ) +
#   scale_x_continuous(
#     breaks = unique(df_evolucion$Partidos_Jugados), 
#     name = "Partidos Jugados"
#   ) +
#   labs(x = "Partidos Jugados", y = "") +
#   theme(legend.position = "none",
#         panel.background = element_blank(),
#         axis.ticks = element_blank())
```


---

## Tablas por grupo

### Grupo A

```{r}
grupo <- "A"
generar_tabla_grupo(unique(c((partidos |> filter(Grupo==grupo) |> pull(`Equipo A`)),(partidos |> filter(Grupo==grupo) |> pull(`Equipo B`))))) 
```

### Grupo B

```{r}
grupo <- "B"
generar_tabla_grupo(unique(c((partidos |> filter(Grupo==grupo) |> pull(`Equipo A`)),(partidos |> filter(Grupo==grupo) |> pull(`Equipo B`))))) 
```

### Grupo C

```{r}
grupo <- "C"
generar_tabla_grupo(unique(c((partidos |> filter(Grupo==grupo) |> pull(`Equipo A`)),(partidos |> filter(Grupo==grupo) |> pull(`Equipo B`))))) 
```

### Grupo D

```{r}
grupo <- "D"
generar_tabla_grupo(unique(c((partidos |> filter(Grupo==grupo) |> pull(`Equipo A`)),(partidos |> filter(Grupo==grupo) |> pull(`Equipo B`))))) 
```

### Grupo E

```{r}
grupo <- "E"
generar_tabla_grupo(unique(c((partidos |> filter(Grupo==grupo) |> pull(`Equipo A`)),(partidos |> filter(Grupo==grupo) |> pull(`Equipo B`))))) 
```

### Grupo F

```{r}
grupo <- "F"
generar_tabla_grupo(unique(c((partidos |> filter(Grupo==grupo) |> pull(`Equipo A`)),(partidos |> filter(Grupo==grupo) |> pull(`Equipo B`))))) 
```

### Grupo G

```{r}
grupo <- "G"
generar_tabla_grupo(unique(c((partidos |> filter(Grupo==grupo) |> pull(`Equipo A`)),(partidos |> filter(Grupo==grupo) |> pull(`Equipo B`))))) 
```

### Grupo H

```{r}
grupo <- "H"
generar_tabla_grupo(unique(c((partidos |> filter(Grupo==grupo) |> pull(`Equipo A`)),(partidos |> filter(Grupo==grupo) |> pull(`Equipo B`))))) 
```

### Grupo I

```{r}
grupo <- "I"
generar_tabla_grupo(unique(c((partidos |> filter(Grupo==grupo) |> pull(`Equipo A`)),(partidos |> filter(Grupo==grupo) |> pull(`Equipo B`))))) 
```

### Grupo J

```{r}
grupo <- "J"
generar_tabla_grupo(unique(c((partidos |> filter(Grupo==grupo) |> pull(`Equipo A`)),(partidos |> filter(Grupo==grupo) |> pull(`Equipo B`))))) 
```

### Grupo K

```{r}
grupo <- "K"
generar_tabla_grupo(unique(c((partidos |> filter(Grupo==grupo) |> pull(`Equipo A`)),(partidos |> filter(Grupo==grupo) |> pull(`Equipo B`))))) 
```

### Grupo L

```{r}
grupo <- "L"
generar_tabla_grupo(unique(c((partidos |> filter(Grupo==grupo) |> pull(`Equipo A`)),(partidos |> filter(Grupo==grupo) |> pull(`Equipo B`))))) 
```

---

## Partidos de la Fase de Grupos

Esta tabla detalla las probabilidades estimadas para cada uno de los 72 partidos de la primera fase, calculadas sobre los goles simulados en las 50.000 iteraciones del modelo.

```{r}
# Definimos el formateador con un decimal y coma para el marcado decimal
fmt_porcentaje <- scales::label_percent(accuracy = 0.1, decimal.mark = ",")

reactable(
  tabla_fase_grupos,
  pagination = TRUE,
  defaultPageSize = 12,
  showPageSizeOptions = TRUE,
  pageSizeOptions = c(12, 24, 72),
  compact = TRUE,
  bordered = TRUE,
  striped = TRUE,
  defaultColDef = colDef(
    minWidth = 110,
    headerStyle = list(background = "#f7f7f8")
  ),
  columns = list(
    Partido = colDef(
      maxWidth = 70, 
      align = "center",
      style = list(fontWeight = "bold")
    ),
    `Equipo 1` = colDef(
      minWidth = 150, 
      align = "right",
      style = list(fontWeight = "bold")
    ),
    `Equipo 2` = colDef(
      minWidth = 150, 
      align = "left",
      style = list(fontWeight = "bold")
    ),
    `Gana Equipo 1` = colDef(
      align = "center",
      cell = data_bars(tabla_fase_grupos, fill_color = "#70db70", text_position = "outside-end", number_fmt = fmt_porcentaje)
    ),
    `Gana Equipo 2` = colDef(
      align = "center",
      cell = data_bars(tabla_fase_grupos, fill_color = "#70db70", text_position = "outside-end", number_fmt = fmt_porcentaje)
    ),
    Empate = colDef(
      align = "center",
      cell = data_bars(tabla_fase_grupos, fill_color = "#ffeb3b", text_position = "outside-end", number_fmt = fmt_porcentaje)
    )
  )
)
```


---

## Probabilidades de Enfrentamientos en Fase Final

A continuación se presentan los 5 cruces más probables para cada partido de la fase eliminatoria.

```{r enfrentamientos_finales, results='asis'}
library(knitr)
library(kableExtra)
library(htmltools)
library(scales)

# Diccionario de instancias corregido
get_instancia <- function(n) {
  if (n == 104) return("Final")
  if (n == 103) return("Tercer Puesto")
  if (n >= 101 & n <= 102) return("Semifinal")
  if (n >= 97 & n <= 100) return("Cuartos de Final")
  if (n >= 89 & n <= 96) return("Octavos de Final")
  if (n >= 73 & n <= 88) return("16avos de Final")
  return("")
}

# Función de tabla optimizada
obtener_tabla_cruce <- function(n_partido) {
  cruces <- matriz_enfrentamientos[, as.character(n_partido)]
  
  df_cruces <- as.data.frame(table(cruces)) %>%
    rename(Enfrentamiento = cruces, Frecuencia = Freq) %>%
    mutate(
      Probabilidad = Frecuencia / n_sims,
      Prob_Texto = percent(Probabilidad, accuracy = 0.1)
    ) %>%
    arrange(desc(Probabilidad)) %>%
    slice(1:5) %>%
    select(Enfrentamiento, Prob_Texto)

  kable(df_cruces, 
        format = "html",
        col.names = c("Enfrentamiento", "Probabilidad")) %>%
    kable_styling(bootstrap_options = c("striped", "hover", "condensed"), 
                  full_width = FALSE, 
                  position = "left")
}

# Renderizado de la lista de partidos
partidos_a_mostrar <- 104:73

for(p in partidos_a_mostrar) {
  # Forzamos saltos de línea antes y después para que el Markdown reconozca el '###'
  cat("\n\n### Partido", p, "-", get_instancia(p), "\n\n")
  
  # Imprimir la tabla
  print(tagList(HTML(obtener_tabla_cruce(p))))
  
  # Separador visual
  cat("\n<hr>\n") 
}
```

